---
title: "Niche d'usage"
author: "Perle Charlot"
date: "29/09/2022"
output: 
  html_document:
    toc: TRUE
    toc_depth: 2
    keep_md: true
    
---

TODO:
incorporer images pour visualisation

```{r setup, include=FALSE}
knitr::opts_chunk$set(echo = TRUE)

library(raster)
library(data.table)
library(sf)
library(caret)
library(ggplot2)
library(tidyverse)
library(rmarkdown)
library(knitr)
library(dplyr)
library(raster)
library(mapview)
library(leaflet)
library(leafem)

# Espace de travail
wd <- getwd()
# Dossier des outputs (dans le git)
output_path <- paste0(wd,"/output/")
niche_path <- paste0(output_path,"/niches/")
type_donnees = "brute"
```

# Visualisation {.tabset}

## Usage nidification

Distribution des variables : 
```{r,out.width="100%",fig.show='hold', echo=FALSE, warning=FALSE}
img_path = paste0(niche_path, type_donnees,"/Ni/viz_distrib_famd.png")
include_graphics(img_path)
``` 

TODO
Distribution dans l'espace de l'ACP :
```{r,out.width="100%",fig.show='hold', echo=FALSE, warning=FALSE}
img_path = paste0(niche_path, type_donnees,"/Ni/esp_eco/densite_dim_juillet.png")
include_graphics(img_path)
``` 


## Usage lek

Distribution des variables : 

```{r,out.width="100%",fig.show='hold', echo=FALSE, warning=FALSE}
img_path = paste0(niche_path, type_donnees,"/Lk/viz_distrib_famd.png")
include_graphics(img_path)
``` 

## Usage pâturage

Distribution des variables : 
```{r,out.width="100%",fig.show='hold', echo=FALSE, warning=FALSE}
img_path = paste0(niche_path, type_donnees,"/Pa/viz_distrib_famd.png")
include_graphics(img_path)
``` 

## Usage couchade

Distribution des variables : 
```{r,out.width="100%",fig.show='hold', echo=FALSE, warning=FALSE}
img_path = paste0(niche_path, type_donnees,"/Co/viz_distrib_famd.png")
include_graphics(img_path)
``` 

## Usage randonnée pédestre

Distribution des variables : 
```{r,out.width="100%",fig.show='hold', echo=FALSE, warning=FALSE}
img_path = paste0(niche_path, type_donnees,"/Rp/viz_distrib_famd.png")
include_graphics(img_path)
``` 

## Usage VTT

Distribution des variables : 
```{r,out.width="100%",fig.show='hold', echo=FALSE, warning=FALSE}
img_path = paste0(niche_path, type_donnees,"/Vt/viz_distrib_famd.png")
include_graphics(img_path)
``` 

# Modélisation {.tabset}

*Modèle linéaire : GLM binomial.*

Pour chaque usage, on construit un modèle linéaire basé sur 70% des données environnementales (ici, les 17 axes des 6 AFDM sur les 6 dimensions), aggrégées le long du temps (de mai à septembre).
La sélection des variables à conserver dans le modèle a été faite par comparaison d'AIC entre modèles emboîtés ```MASS::stepAIC```.

Les 30% des données restantes sont utilisées pour faire prédire le modèle, et calculer des indices pour mesurer sa capacité prédictive, sa fiabilité.  
On impose un seuil arbitraire de 0.5 pour transformer les probabilités de présence en présence/absence.

## Usage nidification

```{r , echo=FALSE}
load(file = paste0(niche_path, type_donnees,"/Ni/modele.rdata"))
summary(model.glm.step)
```

Courbe ROC et AUC :
```{r, echo=FALSE,out.width = "70%"}
img1_path <- paste0(niche_path, type_donnees,"/Ni/roc.png")
include_graphics(img1_path)
```

Matrice de confusion :
```{r , echo=FALSE}
load(file=paste0(niche_path, type_donnees,"/Ni/CM.rdata"))
CM
```

## Usage lek

```{r , echo=FALSE}
load(file = paste0(niche_path, type_donnees,"/Lk/modele.rdata"))
summary(model.glm.step)
```

Courbe ROC et AUC :
```{r, echo=FALSE,out.width = "70%"}
img1_path <- paste0(niche_path, type_donnees,"/Lk/roc.png")
include_graphics(img1_path)
```

Matrice de confusion :
```{r , echo=FALSE}
load(file=paste0(niche_path, type_donnees,"/Lk/CM.rdata"))
CM
```

## Usage pâturage

```{r , echo=FALSE}
load(file = paste0(niche_path, type_donnees,"/Pa/modele.rdata"))
summary(model.glm.step)
```

Courbe ROC et AUC :
```{r, echo=FALSE,out.width = "70%"}
img1_path <- paste0(niche_path, type_donnees,"/Pa/roc.png")
include_graphics(img1_path)
```

Matrice de confusion :
```{r , echo=FALSE}
load(file=paste0(niche_path, type_donnees,"/Pa/CM.rdata"))
CM
```

## Usage couchade

```{r , echo=FALSE}
load(file = paste0(niche_path, type_donnees,"/Co/modele.rdata"))
summary(model.glm.step)
```

Courbe ROC et AUC :
```{r, echo=FALSE,out.width = "70%"}
img1_path <- paste0(niche_path, type_donnees,"/Co/roc.png")
include_graphics(img1_path)
```

Matrice de confusion :
```{r , echo=FALSE}
load(file=paste0(niche_path, type_donnees,"/Co/CM.rdata"))
CM
```

## Usage randonnée pédestre

```{r , echo=FALSE}
load(file = paste0(niche_path, type_donnees,"/Rp/modele.rdata"))
summary(model.glm.step)
```

Courbe ROC et AUC :
```{r, echo=FALSE,out.width = "70%"}
img1_path <- paste0(niche_path, type_donnees,"/Rp/roc.png")
include_graphics(img1_path)
```

Matrice de confusion :
```{r , echo=FALSE}
load(file=paste0(niche_path, type_donnees,"/Rp/CM.rdata"))
CM
```

## Usage VTT

```{r , echo=FALSE}
load(file = paste0(niche_path, type_donnees,"/Vt/modele.rdata"))
summary(model.glm.step)
```

Courbe ROC et AUC :
```{r, echo=FALSE,out.width = "70%"}
img1_path <- paste0(niche_path, type_donnees,"/Vt/roc.png")
include_graphics(img1_path)
```

Matrice de confusion :
```{r , echo=FALSE}
load(file=paste0(niche_path, type_donnees,"/Vt/CM.rdata"))
CM
```



# Prédiction {.tabset}
## Usage nidification
Pour le mois d'août.
```{r, echo=FALSE,fig.align="center",message=FALSE,warning=FALSE}
liste_rast = list.files(paste0(niche_path, type_donnees,"/Ni/predictions/"),".tif",
                        full.names = T)
r = stack(liste_rast[1])

names(r)=c("observation", "probabilite_prediction")

# mapviewOptions(na.color = "transparent",
#                basemaps="OpenStreetMap",
#                viewer.suppress=TRUE,
#                trim=TRUE)

obs_sp = rasterToPolygons(r$observation,fun=function(x)x==1, dissolve=TRUE)
obs_sp <- spTransform(obs_sp, CRS("+init=epsg:4326"))

pal <- colorNumeric(palette = "viridis", domain = c(0,1),reverse = TRUE,
                    na.color = "transparent")
leaflet() %>% 
  addTiles() %>%
  addRasterImage(r$probabilite_prediction, opacity = 0.6, 
                 colors = pal, 
                 group="Probabilité de prédiction") %>%
  addPolygons(data = obs_sp, fill = F,weight = 1, smoothFactor = 0.5,
              color = "black", group = "Observation") %>%
  addLayersControl(
    overlayGroups = c("Probabilité de prédiction","Observation"),
    options = layersControlOptions(collapsed = FALSE)
  ) %>%
  addLegend("bottomright", pal = pal, values = c(0,1),
    title = "Probabilité de présence de l'usage",
    opacity = 1
  ) %>%
  addMouseCoordinates() %>%
  addImageQuery(r$probabilite_prediction, type="mousemove",
                digits = 2)



```

## Usage lek

Pour le mois de juin.
```{r, echo=FALSE,fig.align="center",message=FALSE,warning=FALSE}
liste_rast = list.files(paste0(niche_path,type_donnees,
                               "/Lk/predictions/"),".tif",
                        full.names = T)
r = stack(liste_rast[1])

names(r)=c("observation", "probabilite_prediction")

# mapviewOptions(na.color = "transparent",
#                basemaps="OpenStreetMap",
#                viewer.suppress=TRUE,
#                trim=TRUE)

obs_sp = rasterToPolygons(r$observation,fun=function(x)x==1, dissolve=TRUE)
obs_sp <- spTransform(obs_sp, CRS("+init=epsg:4326"))

pal <- colorNumeric(palette = "viridis", domain = c(0,1),reverse = TRUE,
                    na.color = "transparent")
leaflet() %>% 
  addTiles() %>%
  addRasterImage(r$probabilite_prediction, opacity = 0.6, 
                 colors = pal, 
                 group="Probabilité de prédiction") %>%
  addPolygons(data = obs_sp, fill = F,weight = 1, smoothFactor = 0.5,
              color = "black", group = "Observation") %>%
  addLayersControl(
    overlayGroups = c("Probabilité de prédiction","Observation"),
    options = layersControlOptions(collapsed = FALSE)
  ) %>%
  addLegend("bottomright", pal = pal, values = c(0,1),
    title = "Probabilité de présence de l'usage",
    opacity = 1
  ) %>%
  addMouseCoordinates() %>%
  addImageQuery(r$probabilite_prediction, type="mousemove",
                digits = 2)



```

## Usage pâturage
Pour le mois d'août.
```{r, echo=FALSE,fig.align="center",message=FALSE,warning=FALSE}
liste_rast = list.files(paste0(niche_path, type_donnees,"/Pa/predictions/"),".tif",
                        full.names = T)
r = stack(liste_rast[1])

names(r)=c("observation", "probabilite_prediction")

# mapviewOptions(na.color = "transparent",
#                basemaps="OpenStreetMap",
#                viewer.suppress=TRUE,
#                trim=TRUE)

obs_sp = rasterToPolygons(r$observation,fun=function(x)x==1, dissolve=TRUE)
obs_sp <- spTransform(obs_sp, CRS("+init=epsg:4326"))

pal <- colorNumeric(palette = "viridis", domain = c(0,1),reverse = TRUE,
                    na.color = "transparent")
leaflet() %>% 
  addTiles() %>%
  addRasterImage(r$probabilite_prediction, opacity = 0.6, 
                 colors = pal, 
                 group="Probabilité de prédiction") %>%
  addPolygons(data = obs_sp, fill = F,weight = 1, smoothFactor = 0.5,
              color = "black", group = "Observation") %>%
  addLayersControl(
    overlayGroups = c("Probabilité de prédiction","Observation"),
    options = layersControlOptions(collapsed = FALSE)
  ) %>%
  addLegend("bottomright", pal = pal, values = c(0,1),
    title = "Probabilité de présence de l'usage",
    opacity = 1
  ) %>%
  addMouseCoordinates() %>%
  addImageQuery(r$probabilite_prediction, type="mousemove",
                digits = 2)



```

## Usage couchade
Pour le mois d'août.
```{r, echo=FALSE,fig.align="center",message=FALSE,warning=FALSE}
liste_rast = list.files(paste0(niche_path, type_donnees,"/Co/predictions/"),".tif",
                        full.names = T)
r = stack(liste_rast[1])

names(r)=c("observation", "probabilite_prediction")

# mapviewOptions(na.color = "transparent",
#                basemaps="OpenStreetMap",
#                viewer.suppress=TRUE,
#                trim=TRUE)

obs_sp = rasterToPolygons(r$observation,fun=function(x)x==1, dissolve=TRUE)
obs_sp <- spTransform(obs_sp, CRS("+init=epsg:4326"))

pal <- colorNumeric(palette = "viridis", domain = c(0,1),reverse = TRUE,
                    na.color = "transparent")
leaflet() %>% 
  addTiles() %>%
  addRasterImage(r$probabilite_prediction, opacity = 0.6, 
                 colors = pal, 
                 group="Probabilité de prédiction") %>%
  addPolygons(data = obs_sp, fill = F,weight = 1, smoothFactor = 0.5,
              color = "black", group = "Observation") %>%
  addLayersControl(
    overlayGroups = c("Probabilité de prédiction","Observation"),
    options = layersControlOptions(collapsed = FALSE)
  ) %>%
  addLegend("bottomright", pal = pal, values = c(0,1),
    title = "Probabilité de présence de l'usage",
    opacity = 1
  ) %>%
  addMouseCoordinates() %>%
  addImageQuery(r$probabilite_prediction, type="mousemove",
                digits = 2)



```

## Usage randonnée pédestre
Pour le mois d'août.
```{r, echo=FALSE,fig.align="center",message=FALSE,warning=FALSE}
liste_rast = list.files(paste0(niche_path, type_donnees,"/Rp/predictions/"),".tif",
                        full.names = T)
r = stack(liste_rast[1])

names(r)=c("observation", "probabilite_prediction")

# mapviewOptions(na.color = "transparent",
#                basemaps="OpenStreetMap",
#                viewer.suppress=TRUE,
#                trim=TRUE)

obs_sp = rasterToPolygons(r$observation,fun=function(x)x==1, dissolve=TRUE)
obs_sp <- spTransform(obs_sp, CRS("+init=epsg:4326"))

pal <- colorNumeric(palette = "viridis", domain = c(0,1),reverse = TRUE,
                    na.color = "transparent")
leaflet() %>% 
  addTiles() %>%
  addRasterImage(r$probabilite_prediction, opacity = 0.6, 
                 colors = pal, 
                 group="Probabilité de prédiction") %>%
  addPolygons(data = obs_sp, fill = F,weight = 1, smoothFactor = 0.5,
              color = "black", group = "Observation") %>%
  addLayersControl(
    overlayGroups = c("Probabilité de prédiction","Observation"),
    options = layersControlOptions(collapsed = FALSE)
  ) %>%
  addLegend("bottomright", pal = pal, values = c(0,1),
    title = "Probabilité de présence de l'usage",
    opacity = 1
  ) %>%
  addMouseCoordinates() %>%
  addImageQuery(r$probabilite_prediction, type="mousemove",
                digits = 2)



```

## Usage VTT
Pour le mois d'août.
```{r, echo=FALSE,fig.align="center",message=FALSE,warning=FALSE}
liste_rast = list.files(paste0(niche_path, type_donnees,"/Vt/predictions/"),".tif",
                        full.names = T)
r = stack(liste_rast[1])

names(r)=c("observation", "probabilite_prediction")

# mapviewOptions(na.color = "transparent",
#                basemaps="OpenStreetMap",
#                viewer.suppress=TRUE,
#                trim=TRUE)

obs_sp = rasterToPolygons(r$observation,fun=function(x)x==1, dissolve=TRUE)
obs_sp <- spTransform(obs_sp, CRS("+init=epsg:4326"))

pal <- colorNumeric(palette = "viridis", domain = c(0,1),reverse = TRUE,
                    na.color = "transparent")
leaflet() %>% 
  addTiles() %>%
  addRasterImage(r$probabilite_prediction, opacity = 0.6, 
                 colors = pal, 
                 group="Probabilité de prédiction") %>%
  addPolygons(data = obs_sp, fill = F,weight = 1, smoothFactor = 0.5,
              color = "black", group = "Observation") %>%
  addLayersControl(
    overlayGroups = c("Probabilité de prédiction","Observation"),
    options = layersControlOptions(collapsed = FALSE)
  ) %>%
  addLegend("bottomright", pal = pal, values = c(0,1),
    title = "Probabilité de présence de l'usage",
    opacity = 1
  ) %>%
  addMouseCoordinates() %>%
  addImageQuery(r$probabilite_prediction, type="mousemove",
                digits = 2)



```

