---
title: "Niche d'usage - ACP avec pondération"
author: "Perle Charlot"
date: "création : 29/09/2022 - modification : 01/02/2023"
output: 
  html_document:
    toc: TRUE
    toc_depth: 2
    keep_md: true
    
---

```{r setup, include=FALSE}
knitr::opts_chunk$set(echo = TRUE)

library(raster)
library(data.table)
library(sf)
library(caret)
library(ggplot2)
library(tidyverse)
library(rmarkdown)
library(knitr)
library(dplyr)
library(raster)
library(mapview)
library(leaflet)
library(leafem)

# Espace de travail
wd <- getwd()
# Dossier des outputs (dans le git)
output_path <- paste0(wd,"/output/")
niche_path <- paste0(output_path,"/niches/")
#type_donnees = "brute"
type_donnees = "ACP_sans_ponderation"
```

# Distribution des variables prédictrices {.tabset}

## Usage nidification

Distribution des variables : 
```{r,out.width="100%",fig.show='hold', echo=FALSE, warning=FALSE}
img_path = paste0(niche_path, type_donnees,"/Ni/viz_distrib_famd.png")
include_graphics(img_path)
``` 

<!-- TODO -->
<!-- Distribution dans l'espace de l'ACP : -->
<!-- ```{r,out.width="100%",fig.show='hold', echo=FALSE, warning=FALSE} -->
<!-- img_path = paste0(niche_path, type_donnees,"/Ni/esp_eco/densite_dim_juillet.png") -->
<!-- include_graphics(img_path) -->
<!-- ```  -->


<!-- ## Usage lek -->

<!-- Distribution des variables :  -->

<!-- ```{r,out.width="100%",fig.show='hold', echo=FALSE, warning=FALSE} -->
<!-- img_path = paste0(niche_path, type_donnees,"/Lk/viz_distrib_famd.png") -->
<!-- include_graphics(img_path) -->
<!-- ```  -->

## Usage pâturage

Distribution des variables : 
```{r,out.width="100%",fig.show='hold', echo=FALSE, warning=FALSE}
img_path = paste0(niche_path, type_donnees,"/Pa/viz_distrib_famd.png")
include_graphics(img_path)
``` 

<!-- ## Usage couchade -->

<!-- Distribution des variables :  -->
<!-- ```{r,out.width="100%",fig.show='hold', echo=FALSE, warning=FALSE} -->
<!-- img_path = paste0(niche_path, type_donnees,"/Co/viz_distrib_famd.png") -->
<!-- include_graphics(img_path) -->
<!-- ```  -->

## Usage randonnée pédestre

Distribution des variables : 
```{r,out.width="100%",fig.show='hold', echo=FALSE, warning=FALSE}
img_path = paste0(niche_path, type_donnees,"/Rp/viz_distrib_famd.png")
include_graphics(img_path)
``` 

<!-- ## Usage VTT -->

<!-- Distribution des variables :  -->
<!-- ```{r,out.width="100%",fig.show='hold', echo=FALSE, warning=FALSE} -->
<!-- img_path = paste0(niche_path, type_donnees,"/Vt/viz_distrib_famd.png") -->
<!-- include_graphics(img_path) -->
<!-- ```  -->

# Modélisation {.tabset}

*Modèle linéaire : GLM binomial.*

Pour chaque usage, on construit un modèle linéaire basé sur 70% des données environnementales, aggrégées le long du temps (de mai à septembre).
<!-- La sélection des variables à conserver dans le modèle a été faite par comparaison d'AIC entre modèles emboîtés ```MASS::stepAIC```. -->

<!-- Ici, les prédicteurs sont issus d'une ACP sur toutes les variables environnementales, qui sont pondérées de sorte à ce que chaque dimension (B, PV, CA, D, CS, I) ait le même poids.\n -->
On conserve seulement les 2 premiers axes de l'analyse factorielle (cumul variance expliquée ~ 50%), leurs termes quadratiques et un terme d'interaction entre le deux axes. 

```{r , echo=FALSE}
load(file = paste0(niche_path, type_donnees,"/Ni/formula_glm.rdata"))
print(formula.usage)
```

## Usage nidification

```{r , echo=FALSE}
load(file = paste0(niche_path, type_donnees,"/Ni/modele_glm.rdata"))
summary(model.glm)
```

Les 30% des données restantes sont utilisées pour mesurer la capacité prédictive du modèle (courbe ROC).
Pour choisir le seuil de transformation de probabilité en présence/absence, on cherche à maximiser Youden’s J statistic ([page wiki sur statistique de Youden](https://en.wikipedia.org/wiki/Youden%27s_J_statistic)).

Courbe ROC et AUC :
```{r, echo=FALSE,out.width="49%", out.height="70%",fig.cap="caption",fig.show='hold',fig.align='center'}
img1_path <- paste0(niche_path, type_donnees,"/Ni/roc.png")
img2_path <- paste0(niche_path, type_donnees,"/Ni/specificity_sensibility_threshold.png")
knitr::include_graphics(c(img1_path,img2_path))
```

Matrice de confusion :
```{r , echo=FALSE}
load(file=paste0(niche_path, type_donnees,"/Ni/CM.rdata"))
CM
```


## Usage pâturage

```{r , echo=FALSE}
load(file = paste0(niche_path, type_donnees,"/Pa/modele_glm.rdata"))
summary(model.glm)
```

Les 30% des données restantes sont utilisées pour mesurer la capacité prédictive du modèle (courbe ROC).
Pour choisir le seuil de transformation de probabilité en présence/absence, on cherche à maximiser Youden’s J statistic [page wiki sur statistique de Youden](https://en.wikipedia.org/wiki/Youden%27s_J_statistic).

Courbe ROC et AUC :
```{r, echo=FALSE,out.width="49%", out.height="70%",fig.cap="caption",fig.show='hold',fig.align='center'}
img1_path <- paste0(niche_path, type_donnees,"/Pa/roc.png")
img2_path <- paste0(niche_path, type_donnees,"/Pa/specificity_sensibility_threshold.png")
knitr::include_graphics(c(img1_path,img2_path))
```

Matrice de confusion :
```{r , echo=FALSE}
load(file=paste0(niche_path, type_donnees,"/Pa/CM.rdata"))
CM
```

## Usage randonnée pédestre

```{r , echo=FALSE}
load(file = paste0(niche_path, type_donnees,"/Rp/modele_glm.rdata"))
summary(model.glm)
```

Les 30% des données restantes sont utilisées pour mesurer la capacité prédictive du modèle (courbe ROC).
Pour choisir le seuil de transformation de probabilité en présence/absence, on cherche à maximiser Youden’s J statistic [page wiki sur statistique de Youden](https://en.wikipedia.org/wiki/Youden%27s_J_statistic).

Courbe ROC et AUC :
```{r, echo=FALSE,out.width="49%", out.height="70%",fig.cap="caption",fig.show='hold',fig.align='center'}
img1_path <- paste0(niche_path, type_donnees,"/Rp/roc.png")
img2_path <- paste0(niche_path, type_donnees,"/Rp/specificity_sensibility_threshold.png")
knitr::include_graphics(c(img1_path,img2_path))
```
Matrice de confusion :
```{r , echo=FALSE}
load(file=paste0(niche_path, type_donnees,"/Rp/CM.rdata"))
CM
```

<!-- ## Usage lek -->

<!-- ```{r , echo=FALSE} -->
<!-- load(file = paste0(niche_path, type_donnees,"/Lk/modele.rdata")) -->
<!-- summary(model.glm.step) -->
<!-- ``` -->

<!-- Courbe ROC et AUC : -->
<!-- ```{r, echo=FALSE,out.width = "70%"} -->
<!-- img1_path <- paste0(niche_path, type_donnees,"/Lk/roc.png") -->
<!-- include_graphics(img1_path) -->
<!-- ``` -->

<!-- Matrice de confusion : -->
<!-- ```{r , echo=FALSE} -->
<!-- load(file=paste0(niche_path, type_donnees,"/Lk/CM.rdata")) -->
<!-- CM -->
<!-- ``` -->

<!-- ## Usage couchade -->

<!-- ```{r , echo=FALSE} -->
<!-- load(file = paste0(niche_path, type_donnees,"/Co/modele.rdata")) -->
<!-- summary(model.glm.step) -->
<!-- ``` -->

<!-- Courbe ROC et AUC : -->
<!-- ```{r, echo=FALSE,out.width = "70%"} -->
<!-- img1_path <- paste0(niche_path, type_donnees,"/Co/roc.png") -->
<!-- include_graphics(img1_path) -->
<!-- ``` -->

<!-- Matrice de confusion : -->
<!-- ```{r , echo=FALSE} -->
<!-- load(file=paste0(niche_path, type_donnees,"/Co/CM.rdata")) -->
<!-- CM -->
<!-- ``` -->


<!-- ## Usage VTT -->

<!-- ```{r , echo=FALSE} -->
<!-- load(file = paste0(niche_path, type_donnees,"/Vt/modele.rdata")) -->
<!-- summary(model.glm.step) -->
<!-- ``` -->

<!-- Courbe ROC et AUC : -->
<!-- ```{r, echo=FALSE,out.width = "70%"} -->
<!-- img1_path <- paste0(niche_path, type_donnees,"/Vt/roc.png") -->
<!-- include_graphics(img1_path) -->
<!-- ``` -->

<!-- Matrice de confusion : -->
<!-- ```{r , echo=FALSE} -->
<!-- load(file=paste0(niche_path, type_donnees,"/Vt/CM.rdata")) -->
<!-- CM -->
<!-- ``` -->



# Prédiction {.tabset}
## Usage nidification {.tabset}
### Juin
```{r, echo=FALSE,fig.align="center",message=FALSE,warning=FALSE}
liste_rast = list.files(paste0(niche_path, type_donnees,"/Ni/predictions/"),".tif",
                        full.names = T)
r = stack(liste_rast[grep("juin",liste_rast)])

names(r)=c("observation", "probabilite_prediction")

# mapviewOptions(na.color = "transparent",
#                basemaps="OpenStreetMap",
#                viewer.suppress=TRUE,
#                trim=TRUE)

obs_sp = rasterToPolygons(r$observation,fun=function(x)x==1, dissolve=TRUE)
obs_sp <- spTransform(obs_sp, CRS("+init=epsg:4326"))

pal <- colorNumeric(palette = "viridis", domain = c(0,1),reverse = TRUE,
                    na.color = "transparent")
leaflet() %>% 
  addTiles() %>%
  addRasterImage(r$probabilite_prediction, opacity = 0.6, 
                 colors = pal, 
                 group="Probabilité de prédiction") %>%
  addPolygons(data = obs_sp, fill = F,weight = 1, smoothFactor = 0.5,
              color = "black", group = "Observation") %>%
  addLayersControl(
    overlayGroups = c("Probabilité de prédiction","Observation"),
    options = layersControlOptions(collapsed = FALSE)
  ) %>%
  addLegend("bottomright", pal = pal, values = c(0,1),
    title = "Probabilité de présence de l'usage",
    opacity = 1
  ) %>%
  addMouseCoordinates() %>%
  addImageQuery(r$probabilite_prediction, type="mousemove",
                digits = 2)
```
### Juillet
```{r, echo=FALSE,fig.align="center",message=FALSE,warning=FALSE}
liste_rast = list.files(paste0(niche_path, type_donnees,"/Ni/predictions/"),".tif",
                        full.names = T)
r = stack(liste_rast[grep("juillet",liste_rast)])

names(r)=c("observation", "probabilite_prediction")

# mapviewOptions(na.color = "transparent",
#                basemaps="OpenStreetMap",
#                viewer.suppress=TRUE,
#                trim=TRUE)

obs_sp = rasterToPolygons(r$observation,fun=function(x)x==1, dissolve=TRUE)
obs_sp <- spTransform(obs_sp, CRS("+init=epsg:4326"))

pal <- colorNumeric(palette = "viridis", domain = c(0,1),reverse = TRUE,
                    na.color = "transparent")
leaflet() %>% 
  addTiles() %>%
  addRasterImage(r$probabilite_prediction, opacity = 0.6, 
                 colors = pal, 
                 group="Probabilité de prédiction") %>%
  addPolygons(data = obs_sp, fill = F,weight = 1, smoothFactor = 0.5,
              color = "black", group = "Observation") %>%
  addLayersControl(
    overlayGroups = c("Probabilité de prédiction","Observation"),
    options = layersControlOptions(collapsed = FALSE)
  ) %>%
  addLegend("bottomright", pal = pal, values = c(0,1),
    title = "Probabilité de présence de l'usage",
    opacity = 1
  ) %>%
  addMouseCoordinates() %>%
  addImageQuery(r$probabilite_prediction, type="mousemove",
                digits = 2)



```
### Août
```{r, echo=FALSE,fig.align="center",message=FALSE,warning=FALSE}
liste_rast = list.files(paste0(niche_path, type_donnees,"/Ni/predictions/"),".tif",
                        full.names = T)
r = stack(liste_rast[grep("aout",liste_rast)])

names(r)=c("observation", "probabilite_prediction")

# mapviewOptions(na.color = "transparent",
#                basemaps="OpenStreetMap",
#                viewer.suppress=TRUE,
#                trim=TRUE)

obs_sp = rasterToPolygons(r$observation,fun=function(x)x==1, dissolve=TRUE)
obs_sp <- spTransform(obs_sp, CRS("+init=epsg:4326"))

pal <- colorNumeric(palette = "viridis", domain = c(0,1),reverse = TRUE,
                    na.color = "transparent")
leaflet() %>% 
  addTiles() %>%
  addRasterImage(r$probabilite_prediction, opacity = 0.6, 
                 colors = pal, 
                 group="Probabilité de prédiction") %>%
  addPolygons(data = obs_sp, fill = F,weight = 1, smoothFactor = 0.5,
              color = "black", group = "Observation") %>%
  addLayersControl(
    overlayGroups = c("Probabilité de prédiction","Observation"),
    options = layersControlOptions(collapsed = FALSE)
  ) %>%
  addLegend("bottomright", pal = pal, values = c(0,1),
    title = "Probabilité de présence de l'usage",
    opacity = 1
  ) %>%
  addMouseCoordinates() %>%
  addImageQuery(r$probabilite_prediction, type="mousemove",
                digits = 2)



```
### Septembre
```{r, echo=FALSE,fig.align="center",message=FALSE,warning=FALSE}
liste_rast = list.files(paste0(niche_path, type_donnees,"/Ni/predictions/"),".tif",
                        full.names = T)
r = stack(liste_rast[grep("septembre",liste_rast)])

names(r)=c("observation", "probabilite_prediction")

# mapviewOptions(na.color = "transparent",
#                basemaps="OpenStreetMap",
#                viewer.suppress=TRUE,
#                trim=TRUE)

obs_sp = rasterToPolygons(r$observation,fun=function(x)x==1, dissolve=TRUE)
obs_sp <- spTransform(obs_sp, CRS("+init=epsg:4326"))

pal <- colorNumeric(palette = "viridis", domain = c(0,1),reverse = TRUE,
                    na.color = "transparent")
leaflet() %>% 
  addTiles() %>%
  addRasterImage(r$probabilite_prediction, opacity = 0.6, 
                 colors = pal, 
                 group="Probabilité de prédiction") %>%
  addPolygons(data = obs_sp, fill = F,weight = 1, smoothFactor = 0.5,
              color = "black", group = "Observation") %>%
  addLayersControl(
    overlayGroups = c("Probabilité de prédiction","Observation"),
    options = layersControlOptions(collapsed = FALSE)
  ) %>%
  addLegend("bottomright", pal = pal, values = c(0,1),
    title = "Probabilité de présence de l'usage",
    opacity = 1
  ) %>%
  addMouseCoordinates() %>%
  addImageQuery(r$probabilite_prediction, type="mousemove",
                digits = 2)



```

## Usage pâturage {.tabset}
### Juin
```{r, echo=FALSE,fig.align="center",message=FALSE,warning=FALSE}
liste_rast = list.files(paste0(niche_path, type_donnees,"/Pa/predictions/"),".tif",
                        full.names = T)
r = stack(liste_rast[grep("juin",liste_rast)])

names(r)=c("observation", "probabilite_prediction")

# mapviewOptions(na.color = "transparent",
#                basemaps="OpenStreetMap",
#                viewer.suppress=TRUE,
#                trim=TRUE)

obs_sp = rasterToPolygons(r$observation,fun=function(x)x==1, dissolve=TRUE)
obs_sp <- spTransform(obs_sp, CRS("+init=epsg:4326"))

pal <- colorNumeric(palette = "viridis", domain = c(0,1),reverse = TRUE,
                    na.color = "transparent")
leaflet() %>% 
  addTiles() %>%
  addRasterImage(r$probabilite_prediction, opacity = 0.6, 
                 colors = pal, 
                 group="Probabilité de prédiction") %>%
  addPolygons(data = obs_sp, fill = F,weight = 1, smoothFactor = 0.5,
              color = "black", group = "Observation") %>%
  addLayersControl(
    overlayGroups = c("Probabilité de prédiction","Observation"),
    options = layersControlOptions(collapsed = FALSE)
  ) %>%
  addLegend("bottomright", pal = pal, values = c(0,1),
    title = "Probabilité de présence de l'usage",
    opacity = 1
  ) %>%
  addMouseCoordinates() %>%
  addImageQuery(r$probabilite_prediction, type="mousemove",
                digits = 2)



```
### Juillet
```{r, echo=FALSE,fig.align="center",message=FALSE,warning=FALSE}
liste_rast = list.files(paste0(niche_path, type_donnees,"/Pa/predictions/"),".tif",
                        full.names = T)
r = stack(liste_rast[grep("juillet",liste_rast)])

names(r)=c("observation", "probabilite_prediction")

# mapviewOptions(na.color = "transparent",
#                basemaps="OpenStreetMap",
#                viewer.suppress=TRUE,
#                trim=TRUE)

obs_sp = rasterToPolygons(r$observation,fun=function(x)x==1, dissolve=TRUE)
obs_sp <- spTransform(obs_sp, CRS("+init=epsg:4326"))

pal <- colorNumeric(palette = "viridis", domain = c(0,1),reverse = TRUE,
                    na.color = "transparent")
leaflet() %>% 
  addTiles() %>%
  addRasterImage(r$probabilite_prediction, opacity = 0.6, 
                 colors = pal, 
                 group="Probabilité de prédiction") %>%
  addPolygons(data = obs_sp, fill = F,weight = 1, smoothFactor = 0.5,
              color = "black", group = "Observation") %>%
  addLayersControl(
    overlayGroups = c("Probabilité de prédiction","Observation"),
    options = layersControlOptions(collapsed = FALSE)
  ) %>%
  addLegend("bottomright", pal = pal, values = c(0,1),
    title = "Probabilité de présence de l'usage",
    opacity = 1
  ) %>%
  addMouseCoordinates() %>%
  addImageQuery(r$probabilite_prediction, type="mousemove",
                digits = 2)



```
### Août
```{r, echo=FALSE,fig.align="center",message=FALSE,warning=FALSE}
liste_rast = list.files(paste0(niche_path, type_donnees,"/Pa/predictions/"),".tif",
                        full.names = T)
r = stack(liste_rast[grep("aout",liste_rast)])

names(r)=c("observation", "probabilite_prediction")

# mapviewOptions(na.color = "transparent",
#                basemaps="OpenStreetMap",
#                viewer.suppress=TRUE,
#                trim=TRUE)

obs_sp = rasterToPolygons(r$observation,fun=function(x)x==1, dissolve=TRUE)
obs_sp <- spTransform(obs_sp, CRS("+init=epsg:4326"))

pal <- colorNumeric(palette = "viridis", domain = c(0,1),reverse = TRUE,
                    na.color = "transparent")
leaflet() %>% 
  addTiles() %>%
  addRasterImage(r$probabilite_prediction, opacity = 0.6, 
                 colors = pal, 
                 group="Probabilité de prédiction") %>%
  addPolygons(data = obs_sp, fill = F,weight = 1, smoothFactor = 0.5,
              color = "black", group = "Observation") %>%
  addLayersControl(
    overlayGroups = c("Probabilité de prédiction","Observation"),
    options = layersControlOptions(collapsed = FALSE)
  ) %>%
  addLegend("bottomright", pal = pal, values = c(0,1),
    title = "Probabilité de présence de l'usage",
    opacity = 1
  ) %>%
  addMouseCoordinates() %>%
  addImageQuery(r$probabilite_prediction, type="mousemove",
                digits = 2)



```
### Septembre
```{r, echo=FALSE,fig.align="center",message=FALSE,warning=FALSE}
liste_rast = list.files(paste0(niche_path, type_donnees,"/Pa/predictions/"),".tif",
                        full.names = T)
r = stack(liste_rast[grep("septembre",liste_rast)])

names(r)=c("observation", "probabilite_prediction")

# mapviewOptions(na.color = "transparent",
#                basemaps="OpenStreetMap",
#                viewer.suppress=TRUE,
#                trim=TRUE)

obs_sp = rasterToPolygons(r$observation,fun=function(x)x==1, dissolve=TRUE)
obs_sp <- spTransform(obs_sp, CRS("+init=epsg:4326"))

pal <- colorNumeric(palette = "viridis", domain = c(0,1),reverse = TRUE,
                    na.color = "transparent")
leaflet() %>% 
  addTiles() %>%
  addRasterImage(r$probabilite_prediction, opacity = 0.6, 
                 colors = pal, 
                 group="Probabilité de prédiction") %>%
  addPolygons(data = obs_sp, fill = F,weight = 1, smoothFactor = 0.5,
              color = "black", group = "Observation") %>%
  addLayersControl(
    overlayGroups = c("Probabilité de prédiction","Observation"),
    options = layersControlOptions(collapsed = FALSE)
  ) %>%
  addLegend("bottomright", pal = pal, values = c(0,1),
    title = "Probabilité de présence de l'usage",
    opacity = 1
  ) %>%
  addMouseCoordinates() %>%
  addImageQuery(r$probabilite_prediction, type="mousemove",
                digits = 2)



```

## Usage randonnée pédestre {.tabset}
### Juin
```{r, echo=FALSE,fig.align="center",message=FALSE,warning=FALSE}
liste_rast = list.files(paste0(niche_path, type_donnees,"/Rp/predictions/"),".tif",
                        full.names = T)
r = stack(liste_rast[grep("juin",liste_rast)])

names(r)=c("observation", "probabilite_prediction")

# mapviewOptions(na.color = "transparent",
#                basemaps="OpenStreetMap",
#                viewer.suppress=TRUE,
#                trim=TRUE)

obs_sp = rasterToPolygons(r$observation,fun=function(x)x==1, dissolve=TRUE)
obs_sp <- spTransform(obs_sp, CRS("+init=epsg:4326"))

pal <- colorNumeric(palette = "viridis", domain = c(0,1),reverse = TRUE,
                    na.color = "transparent")
leaflet() %>% 
  addTiles() %>%
  addRasterImage(r$probabilite_prediction, opacity = 0.6, 
                 colors = pal, 
                 group="Probabilité de prédiction") %>%
  addPolygons(data = obs_sp, fill = F,weight = 1, smoothFactor = 0.5,
              color = "black", group = "Observation") %>%
  addLayersControl(
    overlayGroups = c("Probabilité de prédiction","Observation"),
    options = layersControlOptions(collapsed = FALSE)
  ) %>%
  addLegend("bottomright", pal = pal, values = c(0,1),
    title = "Probabilité de présence de l'usage",
    opacity = 1
  ) %>%
  addMouseCoordinates() %>%
  addImageQuery(r$probabilite_prediction, type="mousemove",
                digits = 2)



```

### Juillet
```{r, echo=FALSE,fig.align="center",message=FALSE,warning=FALSE}
liste_rast = list.files(paste0(niche_path, type_donnees,"/Rp/predictions/"),".tif",
                        full.names = T)
r = stack(liste_rast[grep("juillet",liste_rast)])

names(r)=c("observation", "probabilite_prediction")

# mapviewOptions(na.color = "transparent",
#                basemaps="OpenStreetMap",
#                viewer.suppress=TRUE,
#                trim=TRUE)

obs_sp = rasterToPolygons(r$observation,fun=function(x)x==1, dissolve=TRUE)
obs_sp <- spTransform(obs_sp, CRS("+init=epsg:4326"))

pal <- colorNumeric(palette = "viridis", domain = c(0,1),reverse = TRUE,
                    na.color = "transparent")
leaflet() %>% 
  addTiles() %>%
  addRasterImage(r$probabilite_prediction, opacity = 0.6, 
                 colors = pal, 
                 group="Probabilité de prédiction") %>%
  addPolygons(data = obs_sp, fill = F,weight = 1, smoothFactor = 0.5,
              color = "black", group = "Observation") %>%
  addLayersControl(
    overlayGroups = c("Probabilité de prédiction","Observation"),
    options = layersControlOptions(collapsed = FALSE)
  ) %>%
  addLegend("bottomright", pal = pal, values = c(0,1),
    title = "Probabilité de présence de l'usage",
    opacity = 1
  ) %>%
  addMouseCoordinates() %>%
  addImageQuery(r$probabilite_prediction, type="mousemove",
                digits = 2)



```
### Août
```{r, echo=FALSE,fig.align="center",message=FALSE,warning=FALSE}
liste_rast = list.files(paste0(niche_path, type_donnees,"/Rp/predictions/"),".tif",
                        full.names = T)
r = stack(liste_rast[grep("aout",liste_rast)])

names(r)=c("observation", "probabilite_prediction")

# mapviewOptions(na.color = "transparent",
#                basemaps="OpenStreetMap",
#                viewer.suppress=TRUE,
#                trim=TRUE)

obs_sp = rasterToPolygons(r$observation,fun=function(x)x==1, dissolve=TRUE)
obs_sp <- spTransform(obs_sp, CRS("+init=epsg:4326"))

pal <- colorNumeric(palette = "viridis", domain = c(0,1),reverse = TRUE,
                    na.color = "transparent")
leaflet() %>% 
  addTiles() %>%
  addRasterImage(r$probabilite_prediction, opacity = 0.6, 
                 colors = pal, 
                 group="Probabilité de prédiction") %>%
  addPolygons(data = obs_sp, fill = F,weight = 1, smoothFactor = 0.5,
              color = "black", group = "Observation") %>%
  addLayersControl(
    overlayGroups = c("Probabilité de prédiction","Observation"),
    options = layersControlOptions(collapsed = FALSE)
  ) %>%
  addLegend("bottomright", pal = pal, values = c(0,1),
    title = "Probabilité de présence de l'usage",
    opacity = 1
  ) %>%
  addMouseCoordinates() %>%
  addImageQuery(r$probabilite_prediction, type="mousemove",
                digits = 2)



```
### Septembre
```{r, echo=FALSE,fig.align="center",message=FALSE,warning=FALSE}
liste_rast = list.files(paste0(niche_path, type_donnees,"/Rp/predictions/"),".tif",
                        full.names = T)
r = stack(liste_rast[grep("septembre",liste_rast)])

names(r)=c("observation", "probabilite_prediction")

# mapviewOptions(na.color = "transparent",
#                basemaps="OpenStreetMap",
#                viewer.suppress=TRUE,
#                trim=TRUE)

obs_sp = rasterToPolygons(r$observation,fun=function(x)x==1, dissolve=TRUE)
obs_sp <- spTransform(obs_sp, CRS("+init=epsg:4326"))

pal <- colorNumeric(palette = "viridis", domain = c(0,1),reverse = TRUE,
                    na.color = "transparent")
leaflet() %>% 
  addTiles() %>%
  addRasterImage(r$probabilite_prediction, opacity = 0.6, 
                 colors = pal, 
                 group="Probabilité de prédiction") %>%
  addPolygons(data = obs_sp, fill = F,weight = 1, smoothFactor = 0.5,
              color = "black", group = "Observation") %>%
  addLayersControl(
    overlayGroups = c("Probabilité de prédiction","Observation"),
    options = layersControlOptions(collapsed = FALSE)
  ) %>%
  addLegend("bottomright", pal = pal, values = c(0,1),
    title = "Probabilité de présence de l'usage",
    opacity = 1
  ) %>%
  addMouseCoordinates() %>%
  addImageQuery(r$probabilite_prediction, type="mousemove",
                digits = 2)



```

<!-- ## Usage couchade -->
<!-- Pour le mois d'août. -->
<!-- ```{r, echo=FALSE,fig.align="center",message=FALSE,warning=FALSE} -->
<!-- liste_rast = list.files(paste0(niche_path, type_donnees,"/Co/predictions/"),".tif", -->
<!--                         full.names = T) -->
<!-- r = stack(liste_rast[1]) -->

<!-- names(r)=c("observation", "probabilite_prediction") -->

<!-- # mapviewOptions(na.color = "transparent", -->
<!-- #                basemaps="OpenStreetMap", -->
<!-- #                viewer.suppress=TRUE, -->
<!-- #                trim=TRUE) -->

<!-- obs_sp = rasterToPolygons(r$observation,fun=function(x)x==1, dissolve=TRUE) -->
<!-- obs_sp <- spTransform(obs_sp, CRS("+init=epsg:4326")) -->

<!-- pal <- colorNumeric(palette = "viridis", domain = c(0,1),reverse = TRUE, -->
<!--                     na.color = "transparent") -->
<!-- leaflet() %>%  -->
<!--   addTiles() %>% -->
<!--   addRasterImage(r$probabilite_prediction, opacity = 0.6,  -->
<!--                  colors = pal,  -->
<!--                  group="Probabilité de prédiction") %>% -->
<!--   addPolygons(data = obs_sp, fill = F,weight = 1, smoothFactor = 0.5, -->
<!--               color = "black", group = "Observation") %>% -->
<!--   addLayersControl( -->
<!--     overlayGroups = c("Probabilité de prédiction","Observation"), -->
<!--     options = layersControlOptions(collapsed = FALSE) -->
<!--   ) %>% -->
<!--   addLegend("bottomright", pal = pal, values = c(0,1), -->
<!--     title = "Probabilité de présence de l'usage", -->
<!--     opacity = 1 -->
<!--   ) %>% -->
<!--   addMouseCoordinates() %>% -->
<!--   addImageQuery(r$probabilite_prediction, type="mousemove", -->
<!--                 digits = 2) -->



<!-- ``` -->

<!-- ## Usage lek -->

<!-- Pour le mois de juin. -->
<!-- ```{r, echo=FALSE,fig.align="center",message=FALSE,warning=FALSE} -->
<!-- liste_rast = list.files(paste0(niche_path,type_donnees, -->
<!--                                "/Lk/predictions/"),".tif", -->
<!--                         full.names = T) -->
<!-- r = stack(liste_rast[1]) -->

<!-- names(r)=c("observation", "probabilite_prediction") -->

<!-- # mapviewOptions(na.color = "transparent", -->
<!-- #                basemaps="OpenStreetMap", -->
<!-- #                viewer.suppress=TRUE, -->
<!-- #                trim=TRUE) -->

<!-- obs_sp = rasterToPolygons(r$observation,fun=function(x)x==1, dissolve=TRUE) -->
<!-- obs_sp <- spTransform(obs_sp, CRS("+init=epsg:4326")) -->

<!-- pal <- colorNumeric(palette = "viridis", domain = c(0,1),reverse = TRUE, -->
<!--                     na.color = "transparent") -->
<!-- leaflet() %>%  -->
<!--   addTiles() %>% -->
<!--   addRasterImage(r$probabilite_prediction, opacity = 0.6,  -->
<!--                  colors = pal,  -->
<!--                  group="Probabilité de prédiction") %>% -->
<!--   addPolygons(data = obs_sp, fill = F,weight = 1, smoothFactor = 0.5, -->
<!--               color = "black", group = "Observation") %>% -->
<!--   addLayersControl( -->
<!--     overlayGroups = c("Probabilité de prédiction","Observation"), -->
<!--     options = layersControlOptions(collapsed = FALSE) -->
<!--   ) %>% -->
<!--   addLegend("bottomright", pal = pal, values = c(0,1), -->
<!--     title = "Probabilité de présence de l'usage", -->
<!--     opacity = 1 -->
<!--   ) %>% -->
<!--   addMouseCoordinates() %>% -->
<!--   addImageQuery(r$probabilite_prediction, type="mousemove", -->
<!--                 digits = 2) -->



<!-- ``` -->

<!-- ## Usage VTT -->
<!-- Pour le mois d'août. -->
<!-- ```{r, echo=FALSE,fig.align="center",message=FALSE,warning=FALSE} -->
<!-- liste_rast = list.files(paste0(niche_path, type_donnees,"/Vt/predictions/"),".tif", -->
<!--                         full.names = T) -->
<!-- r = stack(liste_rast[1]) -->

<!-- names(r)=c("observation", "probabilite_prediction") -->

<!-- # mapviewOptions(na.color = "transparent", -->
<!-- #                basemaps="OpenStreetMap", -->
<!-- #                viewer.suppress=TRUE, -->
<!-- #                trim=TRUE) -->

<!-- obs_sp = rasterToPolygons(r$observation,fun=function(x)x==1, dissolve=TRUE) -->
<!-- obs_sp <- spTransform(obs_sp, CRS("+init=epsg:4326")) -->

<!-- pal <- colorNumeric(palette = "viridis", domain = c(0,1),reverse = TRUE, -->
<!--                     na.color = "transparent") -->
<!-- leaflet() %>%  -->
<!--   addTiles() %>% -->
<!--   addRasterImage(r$probabilite_prediction, opacity = 0.6,  -->
<!--                  colors = pal,  -->
<!--                  group="Probabilité de prédiction") %>% -->
<!--   addPolygons(data = obs_sp, fill = F,weight = 1, smoothFactor = 0.5, -->
<!--               color = "black", group = "Observation") %>% -->
<!--   addLayersControl( -->
<!--     overlayGroups = c("Probabilité de prédiction","Observation"), -->
<!--     options = layersControlOptions(collapsed = FALSE) -->
<!--   ) %>% -->
<!--   addLegend("bottomright", pal = pal, values = c(0,1), -->
<!--     title = "Probabilité de présence de l'usage", -->
<!--     opacity = 1 -->
<!--   ) %>% -->
<!--   addMouseCoordinates() %>% -->
<!--   addImageQuery(r$probabilite_prediction, type="mousemove", -->
<!--                 digits = 2) -->



<!-- ``` -->

# Niche écologique {.tabset}
## Usage nidification
<!-- ### Juin -->
```{r, echo=FALSE,fig.align="center",message=FALSE,warning=FALSE}
img1_path <- paste0(niche_path, type_donnees,"/Ni/predictions/espace_eco/niche_proba_juin.png")
include_graphics(img1_path)
```

<!-- ### Juillet -->
<!-- ```{r, echo=FALSE,fig.align="center",message=FALSE,warning=FALSE} -->
<!-- img1_path <- paste0(niche_path, type_donnees,"/Ni/predictions/espace_eco/niche_proba_juillet.png") -->
<!-- include_graphics(img1_path) -->
<!-- ``` -->

<!-- ### Août -->
<!-- ```{r, echo=FALSE,fig.align="center",message=FALSE,warning=FALSE} -->
<!-- img1_path <- paste0(niche_path, type_donnees,"/Ni/predictions/espace_eco/niche_proba_aout.png") -->
<!-- include_graphics(img1_path) -->
<!-- ``` -->

<!-- ### Septembre -->
<!-- ```{r, echo=FALSE,fig.align="center",message=FALSE,warning=FALSE} -->
<!-- img1_path <- paste0(niche_path, type_donnees,"/Ni/predictions/espace_eco/niche_proba_septembre.png") -->
<!-- include_graphics(img1_path) -->
<!-- ``` -->


## Usage pâturage
<!-- ### Juin -->
```{r, echo=FALSE,fig.align="center",message=FALSE,warning=FALSE}
img1_path <- paste0(niche_path, type_donnees,"/Pa/predictions/espace_eco/niche_proba_juin.png")
include_graphics(img1_path)
```

<!-- ### Juillet -->
<!-- ```{r, echo=FALSE,fig.align="center",message=FALSE,warning=FALSE} -->
<!-- img1_path <- paste0(niche_path, type_donnees,"/Pa/predictions/espace_eco/niche_proba_juillet.png") -->
<!-- include_graphics(img1_path) -->
<!-- ``` -->

<!-- ### Août -->
<!-- ```{r, echo=FALSE,fig.align="center",message=FALSE,warning=FALSE} -->
<!-- img1_path <- paste0(niche_path, type_donnees,"/Pa/predictions/espace_eco/niche_proba_aout.png") -->
<!-- include_graphics(img1_path) -->
<!-- ``` -->

<!-- ### Septembre -->
<!-- ```{r, echo=FALSE,fig.align="center",message=FALSE,warning=FALSE} -->
<!-- img1_path <- paste0(niche_path, type_donnees,"/Pa/predictions/espace_eco/niche_proba_septembre.png") -->
<!-- include_graphics(img1_path) -->
<!-- ``` -->

## Usage randonnée pédestre
<!-- ### Juin -->
```{r, echo=FALSE,fig.align="center",message=FALSE,warning=FALSE}
img1_path <- paste0(niche_path, type_donnees,"/Rp/predictions/espace_eco/niche_proba_juin.png")
include_graphics(img1_path)
```

<!-- ### Juillet -->
<!-- ```{r, echo=FALSE,fig.align="center",message=FALSE,warning=FALSE} -->
<!-- img1_path <- paste0(niche_path, type_donnees,"/Rp/predictions/espace_eco/niche_proba_juillet.png") -->
<!-- include_graphics(img1_path) -->
<!-- ``` -->

<!-- ### Août -->
<!-- ```{r, echo=FALSE,fig.align="center",message=FALSE,warning=FALSE} -->
<!-- img1_path <- paste0(niche_path, type_donnees,"/Rp/predictions/espace_eco/niche_proba_aout.png") -->
<!-- include_graphics(img1_path) -->
<!-- ``` -->

<!-- ### Septembre -->
<!-- ```{r, echo=FALSE,fig.align="center",message=FALSE,warning=FALSE} -->
<!-- img1_path <- paste0(niche_path, type_donnees,"/Rp/predictions/espace_eco/niche_proba_septembre.png") -->
<!-- include_graphics(img1_path) -->
<!-- ``` -->
## Usage lek
```{r, echo=FALSE,fig.align="center",message=FALSE,warning=FALSE}
img1_path <- paste0(niche_path, type_donnees,"/Lk/predictions/espace_eco/niche_proba_juin.png")
include_graphics(img1_path)
```

## Usage couchade
```{r, echo=FALSE,fig.align="center",message=FALSE,warning=FALSE}
img1_path <- paste0(niche_path, type_donnees,"/Co/predictions/espace_eco/niche_proba_juin.png")
include_graphics(img1_path)
```

## Usage VTT
```{r, echo=FALSE,fig.align="center",message=FALSE,warning=FALSE}
img1_path <- paste0(niche_path, type_donnees,"/Vt/predictions/espace_eco/niche_proba_juin.png")
include_graphics(img1_path)
```
